【裁判字號】    99,易,2782
【裁判日期】    991119
【裁判案由】    妨害自由
【裁判全文】
臺灣臺北地方法院刑事判決              99年度易字第2782號
公  訴  人  臺灣臺北地方法院檢察署檢察官
被      告  乙○
選任辯護人  謝樹藝律師
            吳佩玲律師
上列被告因妨害自由案件，經檢察官提起公訴（99年度偵字第
21396號），本院判決如下：
    主  文
乙○以加害身體之事，恐嚇他人致生危害於安全，處拘役拾伍日
，如易科罰金，以新臺幣壹仟元折算壹日。
    事  實
一、乙○與劉亞章原係男女朋友關係，因與劉亞章間有債務及感
    情糾紛，而對劉亞章及其女友甲○○心生不滿，竟基於恐嚇
    之犯意，於民國98年11月8日下午9時3分許，以其門號
    0000-000000號手機傳發內容為「總有一天會讓你好看，他
    老兄怎麼欺負我我就找你老人家，算你倒霉」等簡訊至甲○
    ○門號0000-000000號手機，藉此加害身體之事恐嚇甲○○
    ，致其心生畏懼。
二、案經甲○○訴由臺北縣政府警察局新店分局報告臺灣臺北地
    方法院檢察署檢察官偵查起訴。
    理  由
甲、程序部分：
一、本件為刑事訴訟法第376條第1、2款所列案件，依同法第284
    條之1前段規定，由法官1人獨任審判，合先敘明。
二、(一)按被告以外之人於審判外之言詞或書面陳述，除法律有規
      定者外，不得作為證據。又被告以外之人於審判外之陳述
      ，雖不符前4條之規定，而經當事人於審判程序同意作為
      證據，法院審酌該言詞陳述或書面陳述作成時之情況，認
      為適當者，亦得為證據，刑事訴訟法第159條第1項、第
      159條之5第1項定有明文。
    (二)查告訴人甲○○警詢及於檢察官訊問之具結筆錄，為被告
      乙○以外之人於審判外之言詞陳述，惟被告及檢察官於本
      院審理時同意作為證據，本院揆諸前開法條規定，並審酌
      前開言詞陳述作成時之情況，認為適當，自得作為證據，
      合先敘明。
乙、實體部分：
一、訊據被告固然坦承於事實欄所載時間發送內容如事實欄所載
    之簡訊給告訴人之事實，惟矢口否認有何恐嚇之犯行，辯稱
    ：發簡訊的原因是劉亞章積欠債務6年均未理會，當天又說
    要還錢而未還，打給劉亞章又關機，被告心情低落才發簡訊
    給告訴人，目的在於要劉亞章開機，並無恐嚇犯意云云。經
    查：
    (一)被告與劉亞章原係男女朋友關係，告訴人為劉亞章之現任
      女友，被告與劉亞章間有債務糾紛，被告於98年11月8日
      下午9時3分許，以其門號0000-000000號手機傳發內容為
      「總有一天會讓你好看，他老兄怎麼欺負我我就找你老人
      家，算你倒霉」等簡訊至告訴人門號0000-000000號手機
      之事實，業據甲○○於警詢及檢察官訊問時（他卷第14至
      15頁、第27至28頁）指述甚詳，並有簡訊翻拍照片1紙（
      他卷第4頁）在卷可稽，復為被告所坦認（他卷第17、26
      頁、本院卷第19頁背面）在卷，堪以認定。
    (二)被告雖辯稱其傳簡訊給告訴人的目的在於使劉亞章開機並
      還錢云云，惟查其簡訊內容所述「總有一天會讓你好看，
      他老兄怎麼欺負我我就找你老人家，算你倒霉」，並無隻
      字片語提及「打開手機」或「還錢」之內容，實難認收到
      簡訊之人得以瞭解被告的目的在於簡訊內未曾提及的「請
      劉亞章打開手機並還錢」，細繹其字句，非但以帶有侮辱
      之意稱告訴人為「老人家」，並表示表示總有一天要告訴
      人「好看」，顯係針對告訴人而來，而以加害身體之事，
      恐嚇告訴人。而一般人收到別人表示要「讓你好看」這樣
      的簡訊，當然會擔心或畏懼遭受身體上的損傷或報復，而
      心感憂慮害怕，告訴人並因而於99年6月28日報警提出恐
      嚇之告訴，且表示收到此封簡訊使其心生畏懼（他卷第15
      頁），則被告傳送上開內容簡訊給告訴人之行為，自足以
      生損害於告訴人甚明。
    (三)至辯護意旨雖以被告事後有詢問劉亞章告訴人收到簡訊的
      反應，劉亞章並未提及告訴人感到害怕，再者被告於其後
      多次與告訴人相遇，告訴人亦未顯露驚慌躲避之意，也直
      視被告，且告訴人事隔多月始提出告訴，並未心生畏懼等
      語為辯。惟查被告所指上開告訴人之反應，僅有其單方陳
      述，並未提出任何證據以實其說，難認可信。再者，告訴
      人是否立即提出告訴，與其收到簡訊時是否心生感到恐懼
      害怕，並無必然關係，無從以告訴人未馬上提出告訴，即
      遽認其心中毫無所覺。是上開辯護意旨所指，尚無從為被
      告有利之認定，附此說明。
    (四)綜上，本案事證明確，被告犯行堪以認定，應依法論科。
二、論罪科刑之理由：
    (一)查被告傳送內容為「總有一天會讓你好看，他老兄怎麼欺
      負我我就找你老人家，算你倒霉」之簡訊給告訴人，以上
      開加害身體之將來惡害告知告訴人，使之心生畏懼。是核
      被告所為，係犯刑法第305條以加害身體之事，恐嚇他人
      致生危害於安全罪。
    (二)爰審酌被告並無前科，有臺灣高等法院被告前案紀錄表1
      份在卷可稽，其與告訴人間無冤無仇，僅因與前男友劉亞
      章間之感情及債務糾紛，竟不思透過法律程序及理性解決
      ，而遷怒於告訴人，傳送恐嚇加害身體內容之簡訊給告訴
      人，致告訴人心生畏懼，致生危害於安全，及犯後就犯行
      矢口否認，且迄未與告訴人達成和解或為何賠償，難認有
      何悔意等犯罪之動機、目的、手段及造成之損害等一切情
      狀，量處如主文所示之刑，並諭知易科罰金之折算標準。
三、據上論斷，應依刑事訴訟法第284條之1、第299條第1項前段
    ，刑法第305條、第41條第1項前段，刑法施行法第1條之1，
    判決如主文。
本案經檢察官高維駿到庭執行職務
中    華    民    國    99    年    11    月    19    日
                  刑事第十三庭  法  官  李貞瑩
以上正本證明與原本無異。
如不服本判決應於收受送達後10日內向本院提出上訴書狀，並應
敘述具體理由；其未敘述上訴理由者，應於上訴期間屆滿後20日
內向本院補提理由書（均須按他造當事人之人數附繕）「切勿逕
送上級法院」。
                                書記官  陳鳳瀴
中    華    民    國    99    年    11    月    19    日
附錄本案論罪科刑法條
中華民國刑法第305條（恐嚇危害安全罪）
以加害生命、身體、自由、名譽、財產之事，恐嚇他人致生危害
於安全者，處 2 年以下有期徒刑、拘役或 3 百元以下罰金。

司法院資訊處製作；財團法人民間司法改革基金會備份。
